臺灣高等法院刑事判決
110年度上訴字第923號
上  訴  人  
即  被  告  賴宥辰




指定辯護人  本院公設辯護人戴遐齡  
選任辯護人  洪嘉吟律師（110.8.31解除委任）
上列上訴人因毒品危害防制條例案件，不服臺灣桃園地方法院10
9年度訴字第963號，中華民國110年1月8日第一審判決（起訴案
號：臺灣桃園地方檢察署109年度偵字第12275號），提起上訴，
本院判決如下：
    主  文
上訴駁回。                 
    事實及理由
一、本案經本院審理結果，認第一審以上訴人即被告甲○○犯毒品
    危害防制條例第5 條第3 項、第4 項之意圖販賣而持有第三
    級毒品、第四級毒品罪，依想像競合犯之規定，從一重之意
    圖販賣而持有第三級毒品罪處斷，量處有期徒刑11月。扣案
    如附表編號1至5及編號7至8所示之毒品，依刑法第38條第1
    項規定沒收；扣案如附表編號6所示之毒品，則依毒品危害
    防制條例第18條第1 項前段規定宣告沒收銷燬。核其認事用
    法及量刑均無不當，應予維持，其餘均引用第一審判決書記
    載之事實、證據及理由（如附件）。
二、被告上訴意旨略以：
　㈠被告所持有之K他命12包及果汁包27包，毒品數量非多，且本
    案被告係因自首主動交付毒品，業經原審肯認在卷，則原審
    認無適用刑法第59條之規定，恐有違誤。
　㈡再者，本案被告係家中獨子，其家中年邁母親行動不便，無
    法工作，而被告與其配偶生有一未成年子女，現約9個月大
    ，其配偶目前為牙科助理，月薪約新台幣2萬5千元，而配偶
    尚須扶養父母二人，則被告母親、未成年子女及其配偶、配
    偶之父母等人，均仰賴被告在外工作以維持生計。又被告現
    為板模工，工作需耗費大量體力，使一時思慮不周而誤想藉
    由毒品提振精神，然其未有任何毒品危害防制條例之前科紀
    錄。
　㈢又原審雖稱其已審酌被告一切情狀云云，然依據被告於民國1
    09年11月6日準備程序筆錄及同年12月2日審判筆錄，原審從
    未詢問被告生活狀況、智識程度等，顯未依照刑法第57條審
    酌被告一切情狀，此有原審準備程序筆錄及審判筆錄可參。
    從而，本案原審量刑顯然過重，懇請從輕量刑，給予易科罰
    金之機會，以勵自新。
三、經查：
　㈠原審依調查證據之結果，認定被告甲○○知悉愷他命、4-甲基
    甲基卡西酮、硝甲西泮、芬納西泮係毒品危害防制條例所列
    管之第三級毒品，硝西泮（耐妥眠）則係毒品危害防制條例
    所列管之第四級毒品，未經許可不得販賣或持有，於民國10
    9年4月1日晚間9時許，在桃園市○○區○○路000號○○KTV ，以
    新臺幣（下同）7萬元之價格，向真實姓名年籍不詳、綽號
    「小偉」之成年男子購得如原審判決附表編號1至7 所示之
    含上揭第三級毒品及第四級毒品成份之愷他命12包、果汁包
    27包後，竟於同年月8日起意販售牟利，基於意圖販賣上開
    第三、四級毒品而持有之犯意，將之置放在所駕車號000-00
    00號自小客車內。嗣被告於同年月11日凌晨1 時20許，駕駛
    上開車輛行經同市○○區○○路000號前，因行車速度過快為警
    攔查，被告乃當場交付如附表所示之物，並主動坦承有上述
    意圖販賣而持有上開毒品，自首而接受裁判，所為係犯毒品
    危害防制條例第5 條第3 項意圖販賣而持有第三級毒品，業
    於判決理由中論述綦詳。並說明依修正前毒品危害防制條例
    第17條第2項減輕其刑，再依刑法第62條前段、第70條遞減
    其刑，且無毒品危害防制條例第17條第1項、刑法第47條第1
    項、刑法第59條之適用。於量刑時復審酌被告明知如附表所
    示毒品，戕害人民之身體健康，竟仍為圖一己私利，視政府
    反毒政策及宣導如無物，仍意圖販售他人施用而持有上開毒
    品，助長施用毒品惡習，危害人民生命健康及社會治安，所
    為實有不該；惟念其犯後始終坦承犯行，態度甚佳，兼衡其
    犯罪之動機、目的、手段、持有本案毒品數量，復衡酌被告
    自陳高中畢業之智識程度、務工、家庭經濟狀況勉持、需扶
    養未成年子女等一切情狀，量處有期徒刑11月，所為量刑已
    就刑法第57條規定詳為審酌，尚稱妥適，既未逾越法定刑度
    ，亦無濫用自由裁量之權限，並無明顯失當或不合比例原則
    之處。
  ㈡辯護人於本院辯稱：被告所持有之K他命12包及果汁包27包，
    毒品數量非多，且本案被告係因自首主動交付毒品，而原審
    認無適用刑法第59條之規定，恐有違誤云云。惟爾來毒品氾
    濫，嚴重危害國人健康與社會秩序，此經政府機關及各類傳
    播媒體廣為宣導，執法機關莫不嚴加查緝，被告仍將之置放
    在所駕車號000-0000號自小客車內，伺機對外販售與不特定
    人，對社會治安已造成潛在危害，且原審業已敘明本案依修
    正前毒品危害防制條例第17條第2項、刑法第62條前段規定
    遞減其刑，其應科處之有期徒刑已減輕至9月以上，衡酌本
    案犯罪情節，已無情輕法重之弊。是原審業已說明其裁量審
    酌之依據，本院並無不當之情事，亦難遽指有何違誤。至於
    被告上開所指各情，僅可為法定刑內審酌量刑之標準，並非
    客觀上顯可憫恕之事由，自不能據為酌量減輕其刑之理由。
　㈢另被告自陳其智識程度、須扶養1名未成年小孩之家庭經濟狀
    況，有被告109年4月11日警詢筆錄在卷可稽（偵卷第13至22
    頁），而被告坦承犯行及自陳高中畢業之智識程度、務工、
    家庭經濟狀況勉持、需扶養未成年子女等情，均經原審量刑
    時，詳予審酌，一併列為原審量刑審酌之前揭情狀內，是辯
    護人辯稱：原審從未詢問被告生活狀況、智識程度等，顯未
    依照刑法第57條審酌被告一切情狀云云，亦不足採。且原審
    依修正前毒品危害防制條例第17條第2項偵查及審判中自白
    以及刑法第62條前段等規定，遞減輕其刑後，法定最低本刑
    為有期徒刑9月，原審量處有期徒刑11月，顯然已為有利於
    被告之從寬裁量，要不能僅執被告配合檢警查辦毒品之行為
    ，原審理由中未納為量刑審酌之單一事由，遽指原審整體之
    裁量判斷有何不當之處。是辯護人主張被告配合檢警查辦毒
    品的決心，犯罪後態度良善，及被告之家庭、經濟狀況等情
    ，請求寬減刑度云云，尚不可採。從而，被告猶以前詞，請
    求輕判，自非可取。
　㈣又被告雖於曾上訴狀及本院110年4月12日準備程序（本院卷
    第27-33頁、第56頁）主張主觀上並無販賣之意圖，惟被告
    於110年8月16日準備程序坦承本案犯行（本院卷第115頁）
    ，且有卷證資料可佐，足認被告自白與事實相符，併予敘明
    。　
　㈤綜上所述，本件被告上訴為無理由，應予駁回
四、被告經合法傳喚，無正當理由未到庭，爰不待其陳述，逕為
    一造辯論判決。　
據上論斷，應依刑事訴訟法第368條、第371條、第373條，判決
如主文　　
本案經檢察官王兆琳提起公訴，檢察官曾鳳鈴到庭執行職務。
中　　華　　民　　國　　110 　年　　9 　　月　　29　　日
                  刑事第七庭    審判長法　官  孫惠琳
                                      法　官  張育彰
                                      法　官  王惟琪
以上正本證明與原本無異。
如不服本判決，應於收受送達後20日內向本院提出上訴書狀，其
未敘述上訴之理由者並得於提起上訴後20日內向本院補提理由書
（均須按他造當事人之人數附繕本）「切勿逕送上級法院」。
                                      書記官  陳怡君
中　　華　　民　　國　　110 　年　　9 　　月　　30　　日
附錄：本案論罪科刑法條全文
毒品危害防制條例第5條
意圖販賣而持有第一級毒品者，處無期徒刑或十年以上有期徒刑
，得併科新臺幣七百萬元以下罰金。
意圖販賣而持有第二級毒品者，處五年以上有期徒刑，得併科新
臺幣五百萬元以下罰金。
意圖販賣而持有第三級毒品者，處三年以上十年以下有期徒刑，
得併科新臺幣三百萬元以下罰金。
意圖販賣而持有第四級毒品或專供製造、施用毒品之器具者，處
一年以上七年以下有期徒刑，得併科新臺幣一百萬元以下罰金。
────────────────────────────
附件：
臺灣桃園地方法院刑事判決
                                      109年度訴字第963號
公　訴　人　臺灣桃園地方檢察署檢察官  
被　　　告　甲○○　男　(民國00年00月00日生)
　　　　　　　　　　身分證統一編號：Z000000000號
　　　　　　　　　　住○○市○○區○○街00巷00○0號
　　　　　　　　　　居桃園市○○區○○路○○巷00弄0號
指定辯護人　本院公設辯護人廖彥傑
上列被告因違反毒品危害防制條例案件，經檢察官提起公訴（10
9 年度偵字第12275 號），本院判決如下：
    主  文
甲○○意圖販賣而持有第三級毒品，處有期徒刑拾壹月。
扣案如附表編號一至五及編號七至八所示之物均沒收；如附表編
號六所示之物沒收銷燬。
    事  實
一、甲○○知悉愷他命、4-甲基甲基卡西酮、硝甲西泮、芬納西泮
    係毒品危害防制條例所列管之第三級毒品，硝西泮（耐妥眠
    ）則係毒品危害防制條例所列管之第四級毒品，未經許可不
    得販賣或持有，於民國109 年4 月1 日晚間9 時許，在桃園
    市○○區○○路000 號○○KTV ，以新臺幣（下同）7 萬元之價格
    ，向真實姓名年籍不詳、綽號「小偉」之成年男子購得如附
    表編號1 至7 所示之含上揭第三級毒品及第四級毒品成份之
    愷他命12包、果汁包27包後，竟於同年月8 日起意販售牟利
    ，基於意圖販賣上開第三、四級毒品而持有之犯意，將之置
    放在所駕車號000-0000號自小客車內，伺機對外販售與不特
    定人。嗣甲○○於同年月11日凌晨1 時20許，駕駛上開車輛行
    經同市○○區○○路000 號前，因行車速度過快為警攔查，甲○○
    乃當場交付如附表所示之物，並主動坦承有上述意圖販賣而
    持有上開毒品，自首而接受裁判，員警始查悉上情。
二、案經桃園市政府警察局刑事警察大隊移送臺灣桃園地方檢察
    署檢察官偵查起訴。
    理  由
壹、程序部分：
一、按被告以外之人於審判外之言詞或書面陳述，除法律有規定
    者外，不得作為證據；又被告以外之人於審判外之陳述，雖
    不符合同法第159 條之1 至第159 條之4 之規定，但經當事
    人於審判程序同意作為證據，法院審酌該言詞陳述或書面陳
    述作成時之情況，認為適當者，亦得為證據；當事人、代理
    人或辯護人於法院調查證據時，知有第159 條第1 項不得為
    證據之情形，而未於言詞辯論終結前聲明異議者，視為有前
    項之同意，刑事訴訟法第159 條第1 項及第159 條之5 分別
    定有明文。本案當事人及辯護人就下述供述證據之證據能力
    ，於本院準備程序時同意有證據能力（見本院卷第37頁），
    本院審酌上開證據資料製作時之情況，尚無違法不當及證明
    力明顯過低之瑕疵，亦認為以之作為證據應屬適當，揆諸前
    開規定，爰依刑事訴訟法第159 條之5 規定，認前揭證據資
    料均有證據能力。
二、其餘資以認定本案犯罪事實之非供述證據，均查無違反法定
    程序取得之情形，依刑事訴訟法第158 條之4 反面規定，應
    具證據能力。
貳、實體部分：
一、上揭事實，業據被告甲○○於警詢、偵查、本院準備程序及審
    理時均坦承不諱（見偵卷第15-16 、107-108 、125-127頁
    ；本院卷第36-37 、61-62 頁），並有自願受搜索同意書、
    桃園市政府警察局保安警察大隊搜索扣押筆錄、扣押物品目
    錄表、交通部民用航空局航空醫務中心109 年5 月12日航藥
    鑑字第0000000 號、第0000000Q號毒品鑑定書、內政部警政
    署刑事警察局109 年8 月4 日刑鑑字第1090040792號鑑定書
    、桃園市政府警察局保安警察大隊查獲施用（持有）毒品案
    件經過情形紀錄表等件在卷為憑（見偵卷第35、37-44 、85
    、137-139 、153-155 頁），並有扣案如附表所示之物在卷
    可佐，而扣案如附表編號1 至7 所示之物，經送檢驗，分別
    含有如附表編號1 至7 所示之第三級毒品及第四級毒品成分
    ，有如附表編號1 至7 備註欄所示之毒品成分鑑定書在卷可
    憑。而被告於本院準備程序時亦供稱：預計以販賣每包大約
    獲利100 至200 元之價格出售等語（見本院卷第36頁），足
    認被告主觀上確有從中賺取價差以營利之意圖，至為明確，
    堪認被告甲○○上開任意性自白與事實相符，可以採信。綜上
    所述，本件事證明確，被告意圖販賣而持有第三級毒品及第
    四級毒品之犯行，已堪認定，應予依法論科。
二、至於扣案如附表編號6 所示之黑色包裝果汁包7 包，經檢驗
    除含第四級毒品硝西泮（耐妥眠）成分外，並檢出第二級毒
    品甲氧基甲基安非他命成分，有附表編號6 備註欄所示鑑定
    書在卷可稽（見偵卷第154 頁）。訊據被告於本院審理時供
    稱：向上游「小偉」購買果汁包時，「小偉」沒有說果汁包
    內的成分，我只知道成分大概就是像愷他命、其他第三級或
    第四級毒品以及一般果汁等，不知道其中有含有第二級毒品
    成分，我喝起來的感覺與抽K 煙的感覺差不多等語（見本院
    卷第61-63 頁），而按行為人以犯輕罪之意思，實行犯罪，
    而發生之事實重於預見之罪名者，從其所知，有最高法院10
    1 年度台上字第988 號、104 年度台上字第3935號刑事判決
    可參。查被告係於109 年4 月1 日晚間9 時許向「小偉」整
    批購入如附表所示之果汁包共27包，而其中僅有如附表編號
    6 所示之黑色包裝果汁包7 包檢出含第二級毒品甲氧基甲基
    安非他命成分，其餘僅檢出第三級、第四級毒品成分，有附
    表各編號所示鑑定書在卷可參。且前開果汁包之包裝袋均非
    透明，亦有扣案物照片可佐（見偵卷第67-75 頁），堪認被
    告尚無法單從前開果汁包外觀，或未經檢驗即可識別其中1 
    款果汁包混有甲氧基甲基安非他命成分；故被告是否確實知
    悉其所持有之果汁包中其中1 款含有第二級毒品甲氧基甲基
    安非他命實難謂無疑，是依上開「所知輕於所犯，從其所知
    」之法理，應認被告主觀上僅有意圖販賣而持有第三級毒品
    及第四級毒品之犯意。
三、論罪科刑：
  ㈠被告甲○○行為後，毒品危害防制條例業於109 年1 月15日修
    正公布，並於同年7 月15日施行。按行為後法律有變更者，
    適用行為時之法律，但行為後之法律有利於行為人者，適用
    最有利於行為人之法律，刑法第2 條第1 項定有明文。本案
    應就罪刑暨法定加減原因等一切情形，綜合而為新舊法之比
    較。經查：
  1.犯意圖販賣而持有毒品罪而混合2 種級別以上之毒品時，依
    舊法係依想像競合犯從一重處斷，修正後毒品危害防制條例
    第9 條第3 項則增訂「犯前5 條之罪而混合2 種以上之毒品
    者，適用其中最高級別毒品之法定刑，並加重其刑至2 分之
    1 。」是以，上開條文經比較新舊法結果，修正後之規定非
    較有利於被告。
  2.修正前毒品危害防制條例第17條第2 項原規定：「犯第4 條
    至第8 條之罪於偵查及審判中均自白者，減輕其刑。」；修
    正後則規定：「犯第4 條至第8 條之罪於偵查及歷次審判中
    均自白者，減輕其刑。」經比較修正前、後之規定，修正後
    毒品危害防制條例第17條第2 項限縮減刑要件為「歷次審判
    中均自白」者方得減輕其刑，亦未較有利於被告。
  3.是比較新舊法之結果，均以修正前之規定對被告較為有利，
    依刑法第2 條第1 項前段規定，應依修正前同條例第17條第
    2 項之規定減輕其刑，且無修正後同條例第9 條第3 項加重
    其刑規定之適用，附此敘明。
  ㈡核被告甲○○所為，係犯毒品危害防制條例第5 條第3 項、第4
     項之意圖販賣而持有第三級毒品、第四級毒品罪。
  ㈢被告持有第三級毒品純質淨重二十公克以上之低度行為，為
    意圖販賣而持有第三級毒品之高度行為所吸收，不另論罪。
  ㈣被告意圖販賣而同時持有第三級、第四級毒品罪，係一行為
    同時觸犯上開2 罪名，為想像競合犯，依刑法第55條前段規
    定，應從一重論以意圖販賣而持有第三級毒品罪。
  ㈤被告前因妨害自由案件，經本院以108 年度訴字第14號判決
    判處有期徒刑4 月確定，於109 年2 月4 日易科罰金執行完
    畢，此有臺灣高等法院被告前案紀錄表在卷可憑，被告於前
    開有期徒刑執行完畢後，5 年內故意再犯本件有期徒刑以上
    之罪，固合於刑法第47條第1 項所規定累犯之要件；本院審
    酌被告上開前案係妨害自由案件，與其本案違犯之意圖販賣
    而持有毒品犯行，其罪質、犯罪手法與態樣並不相同，且依
    卷內事證並無確切事證，足認被告就本罪有何特別之重大惡
    性，或對刑罰之反應力薄弱等教化上之特殊原因，又綜觀全
    案情節，對比本案罪名之法定刑而言，其罪刑應屬相當，也
    非必再加重其最高或最低法定本刑不可，本院認為於本案罪
    名之法定刑度範圍內，審酌各項量刑事由後，已足以充分評
    價被告所應負擔之罪責，尚無加重法定本刑之必要，參諸司
    法院釋字第775 號解釋意旨，爰裁量不依刑法第47條第1 項
    之規定，加重其最低本刑。
  ㈥被告就上開犯行，於偵查中及審判中均自白，應依修正前毒
    品危害防制條例第17條第2 項規定，減輕其刑。
  ㈦按對於未發覺之罪自首而受裁判者，得減輕其刑，刑法第62
    條前段定有明文；而所謂「發覺」，係指有偵查犯罪職權之
    公務員已知悉犯罪事實與犯罪之人而言，而所謂知悉，固不
    以確知其為犯罪之人為必要，但必其犯罪事實，確實存在，
    且為該管公務員所確知，始屬相當。如犯罪事實並不存在而
    懷疑其已發生，或雖已發生，而為該管公務員所不知，僅係
    推測其已發生而與事實巧合，均與已發覺之情形有別。經查
    ，本案查獲過程，係被告因車速過快為警盤查時，經員警向
    被告詢問是否有吸食毒品，被告隨即坦承有施用愷他命，並
    主動將如附表所示之愷他命及果汁包均取出交付給員警，並
    向員警供陳係基於販賣之意圖而持有上開第三、四級毒品，
    此有被告警詢筆錄在卷可參（見偵卷第16頁），足認被告於
    員警向被告詢問是否有吸食毒品時，即主動配合交出如附表
    所示之毒品，並供承本件販賣意圖，審酌被告就持有本案第
    三、四級毒品係基於販賣意圖之陳述，對本案之查獲基於關
    鍵地位，且係於員警發覺本案犯行前即坦承其有意圖販賣而
    持有第三、四級毒品之犯行。從而，堪認本件被告符合自首
    之要件，爰依刑法第62條前段之規定，減輕其刑，並依刑法
    第70條之規定遞減其刑。
  ㈧被告固供稱其毒品係向綽號「小偉」之成年男子所購買，然
    未能提供「小偉」之真實姓名、年籍、聯絡方式等資料供警
    方溯源追查等情，業據被告於本院供稱明確（見本院卷第36
    頁），是被告並無毒品危害防制條例第17條第1 項供出毒品
    來源減刑之適用，附此敘明。
  ㈨至辯護意旨雖稱：被告並未實際出售，對國民健康危害有限
    ，且現已有正當工作及需扶養6 個月大之未成年子女，可認
    被告所為，違法情節輕微，顯有情輕法重之情，請求依刑法
    第59條規定予以酌量減輕其刑等語。惟按刑法第59條所規定
    之酌量減輕其刑，係裁判上之減輕，必以犯罪之情狀可憫恕
    ，認為宣告法定最低度之刑猶嫌過重者，始有其適用；如別
    有法定減輕之事由，應先依法定減輕事由減輕其刑後，猶嫌
    過重時，始得為之（最高法院105 年度台上字第952 號裁判
    意旨同此見解）。查本件被告甲○○意圖販賣而持有如附表所
    示毒品之犯行，固為法定本刑3 年以上有期徒刑之罪，然本
    案已分別因被告犯行為自首以及被告於偵查及審理中自白而
    依刑法第62條前段、修正前毒品危害防制條例第17條第2項
    之規定予以減刑，其應科處之有期徒刑已可減輕至9 月以上
    ，是其最低刑度已大幅降低，客觀上已無量處減輕後之最低
    刑度猶嫌過重而情堪憫恕之情形，且毒品戕害人之身心健康
    至深且鉅，為我國法律所嚴禁，此廣為一般社會大眾周知，
    被告對此應知之甚稔，竟無視嚴刑竣罰及毒品之危害性，猶
    意圖販賣毒品，若非為警及時查獲，勢必嚴重危害社會風氣
    及國民健康，難認犯罪情節輕微。又被告意圖販賣本案毒品
    ，並無任何正當理由或特殊情狀，客觀上實無足以引起一般
    人同情、顯可憫恕之處，而本院衡諸被告犯罪情節之輕重及
    危害社會之程度等，業已於量刑上審酌被告之一切情狀，被
    告在客觀上尚無足以引起一般同情，認為科以上開最低度刑
    度以上，猶嫌過重之情狀，自無再適用刑法第59條規定予以
    減輕其刑之餘地，附此敘明。
  ㈩爰以行為人責任為基礎，審酌被告明知如附表所示毒品，戕
    害人民之身體健康，竟仍為圖一己私利，視政府反毒政策及
    宣導如無物，仍意圖販售他人施用而持有上開毒品，助長施
    用毒品惡習，危害人民生命健康及社會治安，所為實有不該
    ；惟念其犯後始終坦承犯行，態度甚佳，兼衡其犯罪之動機
    、目的、手段、持有本案毒品數量，復衡酌被告自陳高中畢
    業之智識程度、務工、家庭經濟狀況勉持、需扶養未成年子
    女等一切情狀，量處如主文所示之刑。
四、沒收：
  ㈠扣案如附表編號1 至5 及編號7 所示之物，均為被告犯意圖
    販賣而持有第三、四級毒品罪所查獲之第三、四級毒品，經
    送鑑驗後，分別檢出第三級毒品及第四級毒品之成分，有附
    表編號1 至5 及編號7 備註欄所示鑑定書附卷可稽，屬被告
    供犯罪所用之物，併具違禁物之性質，應依刑法第38條第1
    項規定宣告沒收。又各該盛裝毒品之包裝袋，以現今所採行
    之鑑驗方式，包裝袋或容器仍會殘留微量毒品，而無法將之
    完全析離，亦均依刑法第38條第1 項之規定，一併諭知沒收
    ，至鑑定時經取樣鑑驗耗用之上開毒品，因已不存在而滅失
    ，自無庸宣告沒收。
  ㈡扣案如附表編號6 所示之物，經檢驗除含第四級毒品硝西泮
    （耐妥眠）外，亦檢出第二級毒品甲氧基甲基安非他命，有
    附表編號6 備註欄之鑑定書在卷可稽，既係被告持有經查獲
    之第二級毒品，除因檢驗而用罄者外，其餘連同盛裝上開第
    二級毒品甲氧基甲基安非他命之包裝袋，因與殘留其上之第
    二級毒品無法析離，均依毒品危害防制條例第18條第1 項前
    段規定宣告沒收銷燬。
  ㈢扣案如附表編號8 所示之夾鍊袋8 個，業據被告供承係為意
    圖販賣而持有本案毒品犯行所用（見本院卷第27頁），應依
    毒品危害防制條例第19條第1 項規定宣告沒收。
  ㈣至其餘扣案物（IPHONE廠牌之行動電話1 支），無證據證明
    與被告本案犯行有關，又非違禁物，爰不為沒收之宣告，併
    此敘明。
據上論斷，應依刑事訴訟法第299 條第1 項前段，判決如主文。
本案經檢察官王兆琳提起公訴，檢察官劉建良到庭執行職務。
中　　華　　民　　國　 110　　年　　1 　　月　　8 　　日
                  刑事第五庭  審判長法　官　呂世文
                                    法  官  陳郁融
                                    法  官  李敬之
以上正本證明與原本無異。
如不服本判決應於收受判決後20日內向本院提出上訴書狀，並應
敘述具體理由。其未敘述上訴理由者，應於上訴期間屆滿後20日
內向本院補提理由書(均須按他造當事人之人數附繕本)「切勿逕
送上級法院」。
                                    書記官　鐘柏翰
中　　華　　民　　國　 110　　年　　1 　　月　　11　　日
毒品危害防制條例
第 5 條
意圖販賣而持有第一級毒品者，處無期徒刑或十年以上有期徒刑
，得併科新臺幣七百萬元以下罰金。
意圖販賣而持有第二級毒品者，處五年以上有期徒刑，得併科新
臺幣五百萬元以下罰金。
意圖販賣而持有第三級毒品者，處三年以上十年以下有期徒刑，
得併科新臺幣三百萬元以下罰金。
意圖販賣而持有第四級毒品或專供製造、施用毒品之器具者，處
一年以上七年以下有期徒刑，得併科新臺幣一百萬元以下罰金。

附表：

編號    名稱 備                                         註  1 白色結晶12袋 1.檢出愷他命（Ketamine）成分，驗前淨重56.267公克，取樣0.0552公克鑑定用罄，驗餘總淨重56.2118公克；純度96.5% ，純質淨重54.2977 公克。 2.交通部民用航空局航空醫務中心109 年5 月12日航藥鑑字第0000000 、0000000Q號毒品鑑定書（見偵卷第137-138 頁）  2 藍色包裝果汁包1包 1.檢出第三級毒品4-甲基甲基卡西酮成分，驗前淨重7.13公克，取1.75公克鑑定用罄，餘5.38公克；純度約2%，驗前純質淨重約0.14公克。 2.內政部警政署刑事警察局109 年8 月4 日刑鑑字第1090040792號鑑定書（見偵字第153頁）  3 紫色包裝果汁包1 包 1.檢出第三級毒品4-甲基甲基卡西酮、硝甲西泮等成分，驗前淨重7.15公克，取1.57公克鑑定用罄，餘5.58公克；測得4-甲基甲基卡西酮純度約2%，驗前純質淨重約0.14公克。 2.內政部警政署刑事警察局109 年8 月4 日刑鑑字第1090040792號鑑定書（見偵字第153頁）  4 灰紅白包裝果汁包2包 1.檢出第三級毒品4-甲基甲基卡西酮、芬納西泮等成分，驗前總淨重約12.44 公克定，取1.28公克鑑定用罄，驗餘淨重11.16 公克；測得4-甲基甲基卡西酮純度約4%，推估含4-甲基甲基卡西酮之驗前總純質淨重約0.49公克 2.內政部警政署刑事警察局109 年8 月4 日刑鑑字第1090040792號鑑定書（見偵字第154頁）  5 粉紅色包裝果汁包6 包 1.檢出第三級毒品4-甲基甲基卡西酮及第四級毒品硝西泮( 耐妥眠) 等成分，驗前總淨重約13.09 公克，取1.29公克鑑定用罄，驗餘淨重餘11.8公克；測得4-甲基甲基卡西酮純度約11% ，推估含4-甲基甲基卡西酮之驗前總純質淨重約1.43公克。 2.內政部警政署刑事警察局109 年8 月4 日刑鑑字第1090040792號鑑定書（見偵字第154頁）  6 黑色包裝果汁包7包 1.檢出第二級毒品甲氧基甲基安非他命及第四級毒品硝西泮( 耐妥眠) 等成分，驗前總淨重約45.36 公克，取1.73公克鑑定用罄，驗餘淨餘43.63 公克；測得甲氧基甲基安非他命純度約1%，推估含甲氧基甲基安非他命之驗前總純質淨重約0.45公克。 2.內政部警政署刑事警察局109 年8 月4 日刑鑑字第1090040792號鑑定書（見偵字第000-000頁）  7 粉紅黑白色包裝果汁包10包 1.檢出第三級毒品4-甲基甲基卡西酮、硝甲西泮等成分，驗前總淨重約64.26 公克，取1.45公克鑑定用罄，驗餘淨重62.81公克；測得4-甲基甲基卡西酮純度約3% ，推估含4-甲基甲基卡西酮之驗前總純質淨重約1.92公克。 2.內政部警政署刑事警察局109 年8 月4 日刑鑑字第1090040792號鑑定書（見偵字第155頁）  8 夾鍊袋8 個 供被告為本件意圖販賣而持有第三級毒品犯行所用之物。